---
title: "criteria_clean"
author: "Диана Левченко"
date: "2026-01-18"
output: html_document
---

```{r setup, include=FALSE}
knitr::opts_chunk$set(echo = TRUE)
```

```{r include=FALSE}
library(dplyr)
library(readr)
library(gtsummary)
```


```{r echo=FALSE}
data <- read_csv('./data/original/team6_ecrf_wide.csv')
```

# Демография

Создадим отдельный датасет с антропологическими и демографическими характеристиками.

```{r echo=FALSE}
adsl <- data %>% select(ARM, V1_DEM_SEX, V1_DEM_AGE, V1_ANT_HEIGHTCM, V1_ANT_WEIGHTKG, V1_ANT_BMI)
write.csv(adsl, "data/adsl_like.csv", row.names = FALSE)
```

Определим субъектов, которые входят в исследуемую популяцию:

- Пациенты с ИМТ менее 38 кг/м^2;
- Пациенты возрастом от 40 до 80 лет;
- Пациенты, у которых на Визите 1 температура тела, измеренная в подмышечной впадине, менее 37,5 °С;
- Интенсивность боли в целевом коленном суставе по визуально-аналоговой шкале (ВАШ, 0-100 мм) после ходьбы на 20 м находится в диапазоне от 40 до 80 мм;
- Повышение интенсивности боли по ВАШ (0-100 мм) после ходьбы на 20 м более, чем на 20 мм.


После анализа предоставленных данных следующие критерии включения были ослаблены

- Пациенты включаются в исследование вне зависимости от температуры тела на Визите 1, так как форма представления информации исследователем - "Отклонение температуры" (от нормальной);

- В исследование включались пациенты, у которых повышение интенсивности боли по ВАШ (0-100 мм) после ходьбы на 20 м более **0** мм.

- Так как информация о сопутствующих заболеваниях и состояниях не была предоставлена исследователем, эти критерии в ходе анализа не рассматривались.


```{r}
data <- data %>% mutate(
  V1_ANTRO_OK = case_when(
    (V1_ANT_BMI <= 38 & V1_DEM_AGE >= 40 & V1_DEM_AGE <=80) ~ 1,
    TRUE ~ 0
  )
) %>% mutate(
  V1_VAS_DIFF = V1_PAIN_VASWALK20M - V1_PAIN_VASREST,
  V1_VAS_PAIN_OK = case_when(
    V1_PAIN_VASWALK20M >= 40 & V1_PAIN_VASWALK20M <= 80 ~ 1,
    TRUE ~ 0
  ),
  V1_VAS_DIFF_OK = case_when(
    V1_VAS_DIFF > 0 ~ 1,
    TRUE ~ 0
  )
) %>% mutate(
  STUDY_POPULATION=case_when(
    (V1_ANTRO_OK == 1 & V1_VAS_PAIN_OK == 1 & V1_VAS_DIFF_OK == 1) ~ 1,
    TRUE ~ 0
)) %>% 
  select(-V1_VAS_DIFF)
```

Таким образом, согласно критериям включения и невключения в исследуемую популяцию входит

```{r echo=FALSE}
paste0("Таким образом, согласно критериям включения и невключения в исследуемую популяцию входит ", 
       data %>% summarise(PATIENTS_AFTER_SCREENING = sum(STUDY_POPULATION)) %>% 
  pull(PATIENTS_AFTER_SCREENING), " пациентов.")
```
