---
title: "Check_criterion"
author: "Диана Левченко"
date: "2026-01-18"
output: html_document
---

```{r setup, include=FALSE}
knitr::opts_chunk$set(echo = TRUE)
```

```{r include=FALSE}
library(dplyr)
library(readr)
library(gtsummary)
```


```{r}
data <- read_csv('./data/team6_ecrf_wide.csv')
```

# Заявленные критерии

## Критерии включения

Добровольно подписанное пациентом Информированное согласие на участие в исследовании;

**Мужчины и женщины в возрасте от 40 до 80 лет включительно;**

Наличие диагноза первичного остеоартрита коленного сустава, подтвержденного рентгенографическим исследованием, проведённым не менее чем за 6 месяцев до начала исследования;

**Интенсивность боли в целевом коленном суставе по визуально-аналоговой шкале (ВАШ, 0-100 мм) после ходьбы на 20 м находится в диапазоне от 40 до 80 мм;**

**Повышение интенсивности боли по ВАШ (0-100 мм) после ходьбы на 20 м более, чем на 20 мм;**

Способность понять предоставленную информацию о клиническом исследовании, готовность к соблюдению требований протокола исследования, способность самостоятельно применять препараты исследования и оценивать симптомы с помощью визуально-аналоговой шкалы (ВАШ) и других опросников по протоколу.

**Температура тела, измеренная в подмышечной впадине, менее 37,5 °С.**

У женщин, способных к деторождению, на скрининге должен быть получен отрицательный результат теста на беременность (кроме женщин после хирургической стерилизации или с длительностью периода менопаузы более 2 лет), и должны использовать установленную форму контрацепции в течение по крайней мере 3 месяцев до начала приема исследуемого препарата, в ходе исследования, и в течение 1 месяца после завершения исследования. 

Мужчины в течение всего периода участия в исследовании, с момента подписания информированного согласия и до конца исследования, а также в течение 30 дней после его окончания, должны соблюдать с партнёршей адекватный метод контрацепции. 


## Критерии невключения

Прием НПВС или ацетаминофена в течение <2 недель до начала исследования и/или невозможность отмены приема НПВС в ходе исследования.

Невозможность отмены всех любого из препаратов, назначенных для лечения остеоартрита.

Оценка интенсивности боли в контралатеральном коленном суставе по шкале ВАШ (0-100 мм) после ходьбы на 20 м более 30 мм.

**Пациенты с ИМТ более 38 кг/м^2.**

Пациенты с симптомами нестабильности мениска.

Пациенты с выраженной варусной или вальгусной деформацией;

Пациенты, перенесшие тяжелое повреждение целевого колена или операцию на целевом колене за 12 месяцев до начала исследования;

Пациенты с любым из следующих состояний или их комбинацией:
другие воспалительные артропатии за <6 месяцев до начала исследования;
подагра в течение 6 месяцев до начала исследования;
некроз кости;
фибромиалгия;
бурсит;
нейрогенная или сосудистая хромота;
инфекция коленного сустава за 6 месяцев до начала исследования;
инфекция или кожное заболевание в области коленного сустава за 6 месяцев до начала исследования;
лечение онкологического заболевания за 2 года до начала исследования;

Пациенты, участвовавшие в клинических испытаниях в течение 6 месяцев до начала исследования.

Пациенты с иррадиирующей болью;

Наличие инфекций и/или кожных заболеваний в области применения препарата;

Применение кортикостероидов в течение 3 месяцев до начала исследования;

Терапия опиоидными препаратами за 90 дней до начала исследования.

Сопутствующие воспалительные или другие ревматологические, неврологические и сердечно-сосудистые заболевания, которые могут повлиять на оценку боли.

Пациенты, перенесшие хирургическую операцию в течение 30 дней до Визита скрининга и пациенты, у которых в ходе исследования (до завершения Визита последующего наблюдения) планируется проведение хирургических операций, включая диагностические процедуры, или пребывание в стационаре;

Известная или подозреваемая наркотическая/алкогольная зависимость;

Беременные и/или кормящие женщины;

### Критерии исключения

- **Отрицательная динамика заболевания с признаками ухудшения остеоартрита коленного сустава (в том числе повышение интенсивности боли в покое).**

- Этический комитет, регуляторные инстанции или Спонсор по любым причинам прекращают исследование или участие в исследовании данного клинического центра;

- Исследователем принято решение, что пациента необходимо исключить в интересах самого пациента; 

Отзыв информированного согласия (нежелание пациента продолжать участие в исследовании);

Серьезное отклонение от протокола исследования;

Индивидуальная непереносимость препаратов исследования;

У пациента возникло клинически значимое нежелательное явление или серьезное нежелательное явление;

Пациент не соблюдает правила участия в исследовании;

Ошибочное включение (например, пациент был включен с нарушением критериев включения/невключения протокола);

Пациент получает/нуждается в дополнительном лечении, которое может повлиять на результат исследования или безопасность пациента;

Соответствие пациента критериям невключения во время проведения исследования;
Иные состояния или события, требующие, по мнению врача-исследователя, исключения пациента из исследования.

## Какие параметры доступны

- Пол

- Возраст

- Рост

- Масса тела

- Индекс массы тела

- ЭКГ: нарушение ритма | ЭКГ: изменения ST-T | ЭКГ: QT-аномалия - V1

- Клинический анализ крови: Гемоглобин | Клинический анализ крови: Лейкоциты | Клинический анализ крови: Тромбоциты - V1

- Отклонение ЧСС | Отклонение ЧДД | Отклонение АД - V1-V3

- Отклонение температуры - V1-V3

- Интенсивность боли по ВАШ в покое - V1-V3

- Интенсивность боли по ВАШ после ходьбы 20 м - V1-V3

# Проверка соответствия ИМТ

```{r}
data %>% tbl_summary(include = -USUBJID)
```


```{r}
adsl <- data %>% select(ARM, V1_DEM_SEX, V1_DEM_AGE, V1_ANT_HEIGHTCM, V1_ANT_WEIGHTKG, V1_ANT_BMI)
```

```{r}
adsl %>%
  mutate(V1_REAL_BMI=round(V1_ANT_WEIGHTKG/(V1_ANT_HEIGHTCM/100)**2, 1)) %>%
  
  select(V1_REAL_BMI, V1_ANT_BMI) %>% summarise(diff_count = sum(V1_REAL_BMI != V1_ANT_BMI, na.rm = TRUE))
```

```{r}
write.csv(adsl, "data/adsl_like.csv", row.names = FALSE)
```


**Мужчины и женщины в возрасте от 40 до 80 лет включительно;**

**BMI <= 38**

```{r}
data <- data %>% mutate(
  dem_antro_ok=case_when(
    (V1_ANT_BMI <= 38 & V1_DEM_AGE >= 40 & V1_DEM_AGE <=80) ~ 1,
    TRUE ~ 0
  ),
  temp_ok=case_when(
    V1_VIT_TEMP_ABN == 0 ~ 1,
    TRUE ~ 0
    )
)
```
**Интенсивность боли в целевом коленном суставе по визуально-аналоговой шкале (ВАШ, 0-100 мм) после ходьбы на 20 м находится в диапазоне от 40 до 80 мм;**

**Повышение интенсивности боли по ВАШ (0-100 мм) после ходьбы на 20 м более, чем на 20 мм;**


```{r}
data <- data %>% mutate(
  V1_VAS_DIFF = V1_PAIN_VASWALK20M - V1_PAIN_VASREST,
  V1_VAS_PAIN_OK = case_when(
    V1_PAIN_VASWALK20M >= 40 & V1_PAIN_VASWALK20M <= 80 ~ 1,
    TRUE ~ 0
  ),
  V1_VAS_DIFF_OK = case_when(
    V1_VAS_DIFF > 0 ~ 1,
    TRUE ~ 0
  )
)
```



```{r}
data <- data %>% mutate(
  all_ok=case_when(
    (dem_antro_ok == 1 & temp_ok == 1 & V1_VAS_PAIN_OK == 1 & V1_VAS_DIFF_OK == 1) ~ 1,
    TRUE ~ 0
  )
) 
```

```{r}
data %>% select(all_ok, dem_antro_ok, temp_ok, V1_VAS_PAIN_OK, V1_VAS_DIFF_OK)
```

```{r}
subj_status <- data %>% select(USUBJID, all_ok)
```


```{r}
write.csv(data, "data/tmp/data_with_criteria.csv", row.names = FALSE)
```

```{r}
write.csv(subj_status, "data/tmp/subj_status_only.csv", row.names = FALSE)
```