---
title: "Отчёт"
output: word_document
date: "2026-01-18"
---

```{r setup, include=FALSE, warning=FALSE}
knitr::opts_chunk$set(echo = TRUE)

library(tidyverse)
library(gtsummary)
library(readxl)
library(flextable)
```

```{r load, message=FALSE}
raw_data <- read.csv("data/original/team6_ecrf_wide.csv")
specs <- read_xlsx('data/specification/team6_ecrf_data_dictionary.xlsx', sheet = 1) 
```

# Характеристики пациентов
## Демография и иные исходные характеристики

```{r dm}

```

# Анализ эффективности
## Интенсивность боли по ВАШ (в покое)

```{r VAS_rest}

```

## Интенсивность боли по ВАШ (после нагрузки)

```{r VAS_20m}

```

# Анализ безопасности
## ЭКГ

```{r ecg}

```

## Клинический анализ крови

```{r oak}

```

## Жизненно-важные показатели

```{r vs}
n_patients = df %>% nrow()

denom_by_arm <- df_vit %>%
  group_by(PARAM, VISIT, ARM) %>%
  summarise(overall = n(), .groups = "drop")

tab_by_arm <- df_vit %>%
  group_by(PARAM, VISIT, ARM, value) %>%
  summarise(n = n(), .groups = "drop") %>%
  left_join(denom_by_arm,
            by = c("PARAM","VISIT","ARM")) %>%
  mutate(n_perc = sprintf("%d (%.0f%%)", n, 100*n/overall))

tab_all <- df_vit %>%
  mutate(ARM = "Все пациенты") %>%
  group_by(PARAM, VISIT, ARM, value) %>%
  summarise(n = n(), .groups = "drop") %>%
  mutate(n_perc = sprintf("%d (%.0f%%)", n, 100*n/n_patients))

tab_full <- bind_rows(tab_by_arm, tab_all) %>%
  mutate(value = dplyr::recode(as.character(value),
                          "0" = "Норма",
                          "1" = "Отклонение от нормы"),
         ARM = dplyr::recode(as.character(ARM),
                          "Traumeel" = "Траумель",
                          "Diclofenac" = "Диклофенак"))

tab_wide <- tab_full %>%
  select(PARAM, VISIT, value, 
         ARM, n_perc) %>%
  pivot_wider(
    names_from  = ARM,
    values_from = n_perc) %>%
  arrange(PARAM, VISIT, 
          factor(value, levels = c("Норма","Отклонение от нормы"))) %>% 
  mutate(VISIT = paste0("Визит ", VISIT))

```

```{r}
flextable(tab_wide) %>%

  set_header_labels(
    PARAM = "Параметр",
    VISIT = "Визит",
    value = "Категория"
  ) %>%
  
  bold(part = "header") %>%
  align(part = "header", align = "center") %>%
  align(j = c("PARAM","VISIT"), part = "body", align = "left") %>%
  align(j = "value", part = "body", align = "left") %>%
  align(j = setdiff(names(tab_wide), c("PARAM","VISIT","value")),
        part = "body", align = "center") %>%
  valign(part = "all", valign = "center") %>%
  merge_v(j = c("PARAM","VISIT")) %>%
  theme_vanilla() %>%
  autofit()

