---
title: "Отчёт"
output:
  html_document:
    df_print: paged
date: "2026-01-18"
---

```{r setup, include=FALSE, warning=FALSE}
knitr::opts_chunk$set(echo = TRUE)

library(tidyverse)
library(gtsummary)
library(readxl)
library(flextable) 
library(knitr)
library(stringr)
```

```{r load, message=FALSE}
raw_data <- read.csv("data/original/team6_ecrf_wide.csv")
specs <- read_xlsx('data/specification/team6_ecrf_data_dictionary.xlsx', sheet = 1) 
```

# Характеристики пациентов
## Демография

Создадим отдельный датасет с антропологическими и демографическими характеристиками.

```{r dm, echo=FALSE}
adsl <- raw_data %>% dplyr::select(ARM, USUBJID, V1_DEM_SEX, V1_DEM_AGE, V1_ANT_HEIGHTCM, V1_ANT_WEIGHTKG, V1_ANT_BMI)

adsl %>% mutate(ARM = recode(as.character(ARM),
                 "Traumeel" = "Траумель",
                 "Diclofenac" = "Диклофенак")
  ) %>% select(-USUBJID) %>% 
tbl_summary(
    by = ARM,
    type = all_continuous() ~ "continuous2",
    statistic = all_continuous() ~ c(
      "{mean} ({sd})",
      "{median} ({p25}; {p75})",
      "{min}–{max}"
    ),
    label = list(
      V1_DEM_SEX ~ "Пол",
      V1_DEM_AGE ~ "Возраст, лет",
      V1_ANT_HEIGHTCM ~ "Рост, см",
      V1_ANT_WEIGHTKG ~ "Вес, кг",
      V1_ANT_BMI ~ "ИМТ, кг/м^2"     
    ),
    digits = all_continuous() ~ 2,
    missing = "no"
  ) %>%
  add_overall(last = TRUE) %>%
  modify_table_body(
    ~ .x %>%
      mutate(
        label = case_when(
          row_type == "level" & str_detect(label, "^Mean \\(SD\\)$") ~ "Среднее (SD)",
          row_type == "level" & str_detect(label, "^Median \\(Q1; Q3\\)$|^Median \\(Q1, Q3\\)$") ~ "Медиана (Q1; Q3)",
          row_type == "level" & str_detect(label, "Min.?–.?Max|Min.?-?.?Max|Min.?–.?Max") ~ "Минимум–Максимум",
          row_type == "level" & str_detect(label, "F") ~ "Женский",
          row_type == "level" & str_detect(label, "M") ~ "Мужской",
          TRUE ~ label
        )
      )
  ) %>%
  modify_header(
    label ~ "Показатели",
    stat_0 ~ "Все пациенты\nN = {N}",
  ) %>%
  bold_labels() %>%
  as_flex_table() %>% 
  bold(part = "header") %>% 
  theme_vanilla() %>% 
  autofit(part = 'body')
```


## Критерии включения-невключения

Определим субъектов, которые входят в исследуемую популяцию:

-   Пациенты с ИМТ менее 38 кг/м\^2;
-   Пациенты возрастом от 40 до 80 лет;
-   Пациенты, у которых на Визите 1 температура тела, измеренная в подмышечной впадине, менее 37,5 °С;
-   Интенсивность боли в целевом коленном суставе по визуально-аналоговой шкале (ВАШ, 0-100 мм) после ходьбы на 20 м находится в диапазоне от 40 до 80 мм;
-   Повышение интенсивности боли по ВАШ (0-100 мм) после ходьбы на 20 м более, чем на 20 мм.

После анализа предоставленных данных следующие критерии включения были ослаблены

-   Пациенты включаются в исследование вне зависимости от температуры тела на Визите 1, так как форма представления информации исследователем - "Отклонение температуры" (от нормальной);

-   В исследование включались пациенты, у которых повышение интенсивности боли по ВАШ (0-100 мм) после ходьбы на 20 м более **0** мм.

-   Так как информация о сопутствующих заболеваниях и состояниях не была предоставлена исследователем, эти критерии в ходе анализа не рассматривались.

```{r}
raw_data <- raw_data %>% mutate(
  V1_ANTRO_OK = case_when(
    (V1_ANT_BMI <= 38 & V1_DEM_AGE >= 40 & V1_DEM_AGE <=80) ~ 1,
    TRUE ~ 0
  )
) %>% mutate(
  V1_VAS_DIFF = V1_PAIN_VASWALK20M - V1_PAIN_VASREST,
  V1_VAS_PAIN_OK = case_when(
    V1_PAIN_VASWALK20M >= 40 & V1_PAIN_VASWALK20M <= 80 ~ 1,
    TRUE ~ 0
  ),
  V1_VAS_DIFF_OK = case_when(
    V1_VAS_DIFF > 0 ~ 1,
    TRUE ~ 0
  )
) %>% mutate(
  STUDY_POPULATION=case_when(
    (V1_ANTRO_OK == 1 & V1_VAS_PAIN_OK == 1 & V1_VAS_DIFF_OK == 1) ~ 1,
    TRUE ~ 0
)) %>%
  select(-V1_VAS_DIFF)
```

```{r echo=FALSE}
paste0("Таким образом, согласно критериям включения и невключения в исследуемую популяцию входит ", 
       raw_data %>% summarise(PATIENTS_AFTER_SCREENING = sum(STUDY_POPULATION)) %>% 
  pull(PATIENTS_AFTER_SCREENING), " пациентов.")
```

```{r echo=FALSE}
paste0("Из-за антропометрических и демографических показателей (ИМТ, возраст) в исследование не вошли ", 
       raw_data %>% summarise(PATIENTS_AFTER_SCREENING = sum(V1_ANTRO_OK == 0)) %>% 
  pull(PATIENTS_AFTER_SCREENING), " пациента.")
```

```{r echo=FALSE}
paste0("Из-за несоответствия критерия оценки ВАШ после теста ходьбы на 20 м (менее 40 или более 80 по 100-балльной шкале) в исследование не вошли ", 
       raw_data %>% summarise(PATIENTS_AFTER_SCREENING = sum(V1_VAS_PAIN_OK == 0)) %>% 
  pull(PATIENTS_AFTER_SCREENING), " пациента.")
```

```{r echo=FALSE}
paste0("Из-за улучшения оценки интенсивности боли по ВАШ после теста ходьбы на 20 м в исследование не вошли ", 
       raw_data %>% summarise(PATIENTS_AFTER_SCREENING = sum(V1_VAS_DIFF_OK == 0)) %>% 
  pull(PATIENTS_AFTER_SCREENING), " пациентов.")
```

```{r}
adsl <- merge(
  adsl,
  raw_data[, c("USUBJID", "STUDY_POPULATION")],
  by = "USUBJID",
  all.x = TRUE
)
write.csv(adsl, "data/adsl_like.csv", row.names = FALSE)
```


```{r}
data_filtered <- raw_data %>% filter(STUDY_POPULATION == 1)
```


# Анализ эффективности

## Интенсивность боли по ВАШ (в покое)

```{r VAS_rest}

```

## Интенсивность боли по ВАШ (после нагрузки)

```{r VAS_20m}

```

# Анализ безопасности

```{r}
n_patients <- data_filtered %>% nrow()
```

## ЭКГ

```{r ecg}
ecg_classified_by_arm <- 
  data_filtered %>%
  select(USUBJID, ARM, V1_ECG_RHYTHM_ABN, V1_ECG_STT_ABN, V1_ECG_QT_ABN) %>%
  pivot_longer(
    cols = starts_with("V1_ECG"),
    names_to = "PARAM",
    values_to = "value"
  ) %>%
  group_by(PARAM, ARM) %>%
  summarise(overall = n(), .groups = "drop")

ecg_by_arm <- data_filtered %>%
  dplyr::select(USUBJID, ARM, V1_ECG_RHYTHM_ABN, V1_ECG_STT_ABN, V1_ECG_QT_ABN) %>%
  pivot_longer(
    cols = starts_with("V1_ECG"),
    names_to = "PARAM",
    values_to = "value"
  ) %>%
  group_by(PARAM, ARM, value) %>%
  summarise(n = n(), .groups = "drop") %>%
  left_join(ecg_classified_by_arm, by = c("PARAM", "ARM")) %>%
  mutate(n_perc = sprintf("%d (%.0f%%)", n, 100 * n / overall))

ecg_all <- data_filtered %>%
  dplyr::select(USUBJID, ARM, V1_ECG_RHYTHM_ABN, V1_ECG_STT_ABN, V1_ECG_QT_ABN) %>%
  mutate(ARM = "Все пациенты") %>%
  pivot_longer(
    cols = starts_with("V1_ECG"),
    names_to = "PARAM",
    values_to = "value"
  ) %>%
  group_by(PARAM, ARM, value) %>%
  summarise(n = n(), .groups = "drop") %>%
  mutate(n_perc = sprintf("%d (%.0f%%)", n, 100 * n / n_patients))

ecg_full <- bind_rows(ecg_by_arm, ecg_all) %>%
  mutate(
    value = recode(as.character(value),
                   "0" = "Норма",
                   "1" = "Отклонение от нормы"),
    ARM = recode(as.character(ARM),
                 "Traumeel" = "Траумель",
                 "Diclofenac" = "Диклофенак")
  )


ecg_wide <- ecg_full %>%
  dplyr::select(PARAM, value, ARM, n_perc) %>%
  pivot_wider(
    names_from = ARM,
    values_from = n_perc
  ) %>%
  arrange(PARAM, factor(value, levels = c("Норма", "Отклонение от нормы"))) %>%
  mutate(PARAM = case_when(
    str_detect(PARAM, "QT_ABN") ~ "QT-аномалия",
    str_detect(PARAM, "RHYTHM_ABN") ~ "Нарушение ритма",
    str_detect(PARAM, "STT_ABN") ~ "Изменения ST-T",
    TRUE ~ PARAM
  ))

```

```{r}

flextable(ecg_wide) %>%

  set_header_labels(
    PARAM = "Параметр",
    value = "Категория"
  ) %>%
  
  bold(part = "header") %>%
  align(part = "header", align = "center") %>%
  align(j = c("PARAM"), part = "body", align = "left") %>%
  align(j = "value", part = "body", align = "left") %>%
  align(j = setdiff(names(ecg_wide), c("PARAM","value")),
        part = "body", align = "center") %>%
  valign(part = "all", valign = "center") %>%
  merge_v(j = c("PARAM")) %>%
  
    add_footer_lines(values = 
    "Проценты рассчитаны от числа пациентов в соответствующей группе."
  ) %>%
  
  theme_vanilla() %>%
  autofit()

```

## Клинический анализ крови

```{r oak - V1, message=FALSE, warning=FALSE}

data_filtered %>% 
  dplyr::select(ARM, V1_CBC_HGB, V1_CBC_WBC, V1_CBC_PLT) %>% 
  mutate(V1_CBC_HGB = V1_CBC_HGB * 10, # перевод из г/дл в г/л
         ARM = fct_recode(
      ARM,
      "Диклофенак" = "Diclofenac",
      "Траумель"   = "Traumeel"
    ), ARM = fct_relevel(ARM, "Траумель", "Диклофенак")
  ) -> blood 


tbl_blood <- blood %>%
  tbl_summary(
    by = ARM,
    type = all_continuous() ~ "continuous2",
    statistic = all_continuous() ~ c(
      "{mean} ({sd})",
      "{median} ({p25}; {p75})",
      "{min}–{max}"
    ),
    label = list(
      V1_CBC_HGB ~ "Гемоглобин, г/л",
      V1_CBC_WBC ~ "Лейкоциты, ×10^9/л",
      V1_CBC_PLT ~ "Тромбоциты, ×10^9/л"
    ),
    digits = all_continuous() ~ 2,
    missing = "no"
  ) %>%
  add_overall(last = TRUE) %>%
  modify_table_body(
    ~ .x %>%
      mutate(
        label = case_when(
          row_type == "level" & str_detect(label, "^Mean \\(SD\\)$") ~ "Среднее (SD)",
          row_type == "level" & str_detect(label, "^Median \\(Q1; Q3\\)$|^Median \\(Q1, Q3\\)$") ~ "Медиана (Q1; Q3)",
          row_type == "level" & str_detect(label, "Min.?–.?Max|Min.?-?.?Max|Min.?–.?Max") ~ "Минимум–Максимум",
          TRUE ~ label
        )
      )
  ) %>%
  modify_header(
    label ~ "Показатели",
    stat_0 ~ "Все пациенты\nN = {N}",
  ) %>%
  bold_labels() %>%
  as_flex_table() %>% 
  bold(part = "header") %>% 
  theme_vanilla() %>% 
  autofit(part = 'body')

tbl_blood
```

## Жизненно-важные показатели

```{r vs}
df_vit <- 
  data_filtered %>% dplyr::select(ARM, contains('_VIT_')) %>% 
  mutate(across(contains('_VIT_'), factor, levels=c('0','1')),
         ARM = as.factor(ARM)) %>% 
    pivot_longer(
    cols = contains('_VIT_'),
    names_to = c("VISIT", "PARAM"),
    names_pattern = "^V(\\d+)_VIT_(.*)_ABN$",
    values_to = "value"
  ) %>%
  mutate(
    VISIT = as.integer(VISIT),
    PARAM = recode(PARAM,
      "HR"   = "ЧСС",
      "RR"   = "ЧДД",
      "BP"   = "АД",
      "TEMP" = "Температура"
    ))
  

vit_classified_by_arm <- df_vit %>%
  group_by(PARAM, VISIT, ARM) %>%
  summarise(overall = n(), .groups = "drop")

vit_by_arm <- df_vit %>%
  group_by(PARAM, VISIT, ARM, value) %>%
  summarise(n = n(), .groups = "drop") %>%
  left_join(vit_classified_by_arm,
            by = c("PARAM","VISIT","ARM")) %>%
  mutate(n_perc = sprintf("%d (%.0f%%)", n, 100*n/overall))

vit_all <- df_vit %>%
  mutate(ARM = "Все пациенты") %>%
  group_by(PARAM, VISIT, ARM, value) %>%
  summarise(n = n(), .groups = "drop") %>%
  mutate(n_perc = sprintf("%d (%.0f%%)", n, 100*n/n_patients))

vit_full <- bind_rows(vit_by_arm, vit_all) %>%
  mutate(value = dplyr::recode(as.character(value),
                          "0" = "Норма",
                          "1" = "Отклонение от нормы"),
         ARM = dplyr::recode(as.character(ARM),
                          "Traumeel" = "Траумель",
                          "Diclofenac" = "Диклофенак"))

vit_wide <- vit_full %>%
  dplyr::select(PARAM, VISIT, value, 
         ARM, n_perc) %>%
  pivot_wider(
    names_from  = ARM,
    values_from = n_perc) %>%
  arrange(PARAM, VISIT, 
          factor(value, levels = c("Норма","Отклонение от нормы"))) %>% 
  mutate(VISIT = paste0("Визит ", VISIT))

```

```{r}
flextable(vit_wide) %>%
  set_header_labels(PARAM = "Параметр",
                    VISIT = "Визит",
                    value = "Категория") %>%
  bold(part = "header") %>% 
  align(part = "header", align = "center") %>%
  align(j = c("PARAM", "VISIT"),
          part = "body",
          align = "left") %>%
  align(j = "value", part = "body", align = "left") %>%
  align(j = setdiff(names(vit_wide), c("PARAM", "VISIT", "value")),
        part = "body",
        align = "center") %>%
  valign(part = "all", valign = "center") %>% 
  merge_v(j = c("PARAM", "VISIT")) %>% 
  
  add_footer_lines(values = 
    "Сокращения: АД — артериальное давление; ЧДД — частота дыхательных движений; ЧСС — частота сердечных сокращений.\n\nПроценты рассчитаны от числа пациентов в соответствующей группе."
  ) %>%
  
  theme_vanilla() %>% 
  autofit()
```