---
title: "Отчёт"
output:
  word_document: default
  html_document:
    df_print: paged
date: "2026-01-18"
---

```{r setup, include=FALSE, warning=FALSE}
knitr::opts_chunk$set(echo = TRUE)

library(tidyverse)
library(gtsummary)
library(readxl)
library(flextable) 
library(knitr)
library(stringr)

if (!require("pastecs")) install.packages("pastecs")
if (!require("broom")) install.packages("broom")
library(pastecs)
library(broom)
```

```{r load, message=FALSE}
raw_data <- read.csv("data/original/team6_ecrf_wide.csv")
specs <- read_xlsx('data/specification/team6_ecrf_data_dictionary.xlsx', sheet = 1) 
```

# Характеристики пациентов
## Демография

Создадим отдельный датасет с антропологическими и демографическими характеристиками.

```{r dm, echo=FALSE}
adsl <- raw_data %>% dplyr::select(ARM, USUBJID, V1_DEM_SEX, V1_DEM_AGE, V1_ANT_HEIGHTCM, V1_ANT_WEIGHTKG, V1_ANT_BMI)

adsl %>% mutate(ARM = recode(as.character(ARM),
                 "Traumeel" = "Траумель",
                 "Diclofenac" = "Диклофенак")
  ) %>% select(-USUBJID) %>% 
tbl_summary(
    by = ARM,
    type = all_continuous() ~ "continuous2",
    statistic = all_continuous() ~ c(
      "{mean} ({sd})",
      "{median} ({p25}; {p75})",
      "{min}–{max}"
    ),
    label = list(
      V1_DEM_SEX ~ "Пол",
      V1_DEM_AGE ~ "Возраст, лет",
      V1_ANT_HEIGHTCM ~ "Рост, см",
      V1_ANT_WEIGHTKG ~ "Вес, кг",
      V1_ANT_BMI ~ "ИМТ, кг/м^2"     
    ),
    digits = all_continuous() ~ 2,
    missing = "no"
  ) %>%
  add_overall(last = TRUE) %>%
  modify_table_body(
    ~ .x %>%
      mutate(
        label = case_when(
          row_type == "level" & str_detect(label, "^Mean \\(SD\\)$") ~ "Среднее (SD)",
          row_type == "level" & str_detect(label, "^Median \\(Q1; Q3\\)$|^Median \\(Q1, Q3\\)$") ~ "Медиана (Q1; Q3)",
          row_type == "level" & str_detect(label, "Min.?–.?Max|Min.?-?.?Max|Min.?–.?Max") ~ "Минимум–Максимум",
          row_type == "level" & str_detect(label, "F") ~ "Женский",
          row_type == "level" & str_detect(label, "M") ~ "Мужской",
          TRUE ~ label
        )
      )
  ) %>%
  modify_header(
    label ~ "Показатели",
    stat_0 ~ "Все пациенты\nN = {N}",
  ) %>%
  modify_footnote(everything() ~ NA) %>% 
  bold_labels() %>%
  as_flex_table() %>%
  set_caption("Таблица 1. Демографические и антропометрические характеристики") %>% 
  bold(part = "header") %>% 
  theme_vanilla() %>% 
  autofit(part = 'body')
```


## Критерии включения-невключения

Определим субъектов, которые входят в исследуемую популяцию:

-   Пациенты с ИМТ менее 38 кг/м\^2;
-   Пациенты возрастом от 40 до 80 лет;
-   Пациенты, у которых на Визите 1 температура тела, измеренная в подмышечной впадине, менее 37,5 °С;
-   Интенсивность боли в целевом коленном суставе по визуально-аналоговой шкале (ВАШ, 0-100 мм) после ходьбы на 20 м находится в диапазоне от 40 до 80 мм;
-   Повышение интенсивности боли по ВАШ (0-100 мм) после ходьбы на 20 м более, чем на 20 мм.

После анализа предоставленных данных следующие критерии включения были ослаблены

-   Пациенты включаются в исследование вне зависимости от температуры тела на Визите 1, так как форма представления информации исследователем - "Отклонение температуры" (от нормальной);

-   В исследование включались пациенты, у которых повышение интенсивности боли по ВАШ (0-100 мм) после ходьбы на 20 м более **0** мм.

-   Так как информация о сопутствующих заболеваниях и состояниях не была предоставлена исследователем, эти критерии в ходе анализа не рассматривались.

```{r}
raw_data <- raw_data %>% mutate(
  V1_ANTRO_OK = case_when(
    (V1_ANT_BMI <= 38 & V1_DEM_AGE >= 40 & V1_DEM_AGE <=80) ~ 1,
    TRUE ~ 0
  )
) %>% mutate(
  V1_VAS_DIFF = V1_PAIN_VASWALK20M - V1_PAIN_VASREST,
  V1_VAS_PAIN_OK = case_when(
    V1_PAIN_VASWALK20M >= 40 & V1_PAIN_VASWALK20M <= 80 ~ 1,
    TRUE ~ 0
  ),
  V1_VAS_DIFF_OK = case_when(
    V1_VAS_DIFF > 0 ~ 1,
    TRUE ~ 0
  )
) %>% mutate(
  STUDY_POPULATION=case_when(
    (V1_ANTRO_OK == 1 & V1_VAS_PAIN_OK == 1 & V1_VAS_DIFF_OK == 1) ~ 1,
    TRUE ~ 0
)) %>%
  select(-V1_VAS_DIFF)
```

```{r echo=FALSE}
paste0("Таким образом, согласно критериям включения и невключения в исследуемую популяцию входит ", 
       raw_data %>% summarise(PATIENTS_AFTER_SCREENING = sum(STUDY_POPULATION)) %>% 
  pull(PATIENTS_AFTER_SCREENING), " пациентов.")
```

```{r echo=FALSE}
paste0("Из-за антропометрических и демографических показателей (ИМТ, возраст) в дальнейший анализ не вошли ", 
       raw_data %>% summarise(PATIENTS_AFTER_SCREENING = sum(V1_ANTRO_OK == 0)) %>% 
  pull(PATIENTS_AFTER_SCREENING), " пациента.")
```

```{r echo=FALSE}
paste0("Из-за несоответствия критерию оценки ВАШ после теста ходьбы на 20 м (менее 40 или более 80 по 100-балльной шкале) в дальнейший анализ не вошли ", 
       raw_data %>% summarise(PATIENTS_AFTER_SCREENING = sum(V1_VAS_PAIN_OK == 0)) %>% 
  pull(PATIENTS_AFTER_SCREENING), " пациента.")
```

```{r echo=FALSE}
paste0("Из-за улучшения оценки интенсивности боли по ВАШ после теста ходьбы на 20 м в дальнейший анализ не вошли ", 
       raw_data %>% summarise(PATIENTS_AFTER_SCREENING = sum(V1_VAS_DIFF_OK == 0)) %>% 
  pull(PATIENTS_AFTER_SCREENING), " пациентов.")
```

```{r}
adsl <- merge(
  adsl,
  raw_data[, c("USUBJID", "STUDY_POPULATION")],
  by = "USUBJID",
  all.x = TRUE
)
write.csv(adsl, "data/adsl_like.csv", row.names = FALSE)
```


```{r}
data_filtered <- raw_data %>% filter(STUDY_POPULATION == 1)
```


# Анализ эффективности

## Интенсивность боли по ВАШ (в покое)

```{r VAS_prep}
prep_VAS <- data_filtered %>% 
  select(c(contains("VAS"), USUBJID, ARM)) %>% 
  pivot_longer(cols = starts_with("V"),
    names_to = c("VISIT", "CONDITION"),
    names_pattern = "(V\\d)_PAIN_VAS(.*)",
    values_to = "VALUE")

bl_VAS <- prep_VAS %>% 
  filter(VISIT=="V1") %>% 
  mutate(BLVALUE=VALUE) %>% 
  select(-c(VISIT, VALUE, ARM))


final_VAS <- prep_VAS %>% 
  left_join(bl_VAS, join_by(USUBJID, CONDITION)) %>% 
  mutate(BLFL=ifelse(VISIT=="V1", 1, 0),
         CHVALUE=ifelse(BLFL==0, BLVALUE-VALUE, NA_real_),
         VISIT=as.factor(VISIT),
         ARM=factor(ARM, levels = c("Traumeel", "Diclofenac")),
         VISIT=factor(VISIT, levels = c("V1", "V2", "V3")))

final_VAS_rus <- prep_VAS %>% 
  left_join(bl_VAS, join_by(USUBJID, CONDITION)) %>% 
  mutate(BLFL=ifelse(VISIT=="V1", 1, 0),
         CHVALUE=ifelse(BLFL==0, BLVALUE-VALUE, NA_real_),
         VISIT=as.factor(VISIT),
         ARM=factor(ARM, levels = c("Traumeel", "Diclofenac"),
                    labels = c("Траумель", "Диклофенак")),
         VISIT=factor(VISIT, levels = c("V1", "V2", "V3"), 
                      labels = c("Визит 1\n(исходный уровень)", "Визит 2", "Визит 3")))

final_VAS_total <- rbind(final_VAS, mutate(final_VAS, ARM = "Total"))

```


```{r}
globaldec <- ","
globaldig <- 2

f_num <- function(x, dig = globaldig, dec = globaldec, p = FALSE, pre = "", suf = "") {
        n <- formatC(x, digits = dig, decimal.mark = dec, format = "f")
        n <- ifelse(p == TRUE & x < 0.001, paste0("<0", dec, strrep("0", dig-1), "1"), n)
        n <- ifelse(p == TRUE & x == 1, paste0(">0", dec, strrep("9", dig)), n)
        n <- paste0(pre, n, suf)
        return(n)
}

statlist <- c(
        `Количество наблюдений` = "nbr.val",
        `Среднее (СО)` = "mean.std",
        `97.5% ДИ` = "CI.mean",
        `Медиана (Q1; Q3)` = "median.q1.q3",
        `Минимум – Максимум` = "minmax")

sumnum <- function(x, stats = statlist, conflev=.975)
{
        std <- stat.desc(as.numeric(x), p=conflev)
        
        CI.L  <- std["mean"] - std["CI.mean.0.975"]
        CI.U  <- std["mean"] + std["CI.mean.0.975"]
        
        Q.L <- quantile(x, probs = 0.25, na.rm = TRUE)
        Q.U <- quantile(x, probs = 0.75, na.rm = TRUE)
        
        std <- c(std, CI.L = CI.L, CI.U = CI.U, Q.L = Q.L, Q.U = Q.U)
        
        std[-c(1:3)] <- f_num(std[-c(1:3)])
        
        std <- gsub(pattern = ".*N.*|.*I.*", replacement = "-", std)
        
        std["mean.std"] = paste0(std["mean"], " (", std["std.dev"], ")")
        std["CI.mean"] = paste(std["CI.L.mean"], std["CI.U.mean"], sep = " - ")
        std["median.q1.q3"] = paste0(std["median"], " (", paste(std["Q.L.25%"], std["Q.U.75%"], sep = "; "), ")")
        std["minmax"] = paste(std["min"], std["max"], sep = " - ")

        std <- std[stats] %>% rbind() %>% as.data.frame() 
        colnames(std) <- names(stats)
        
        return(std)
}

describe_num <- function (data, idvar, grvar, visvar, grcodes, 
                          varcodes, varnames, visits, total = NULL, 
                          col_name=varnames) {
        dat <- data %>%
                as.data.frame() %>% 
                select(all_of(c(ID = idvar, GROUP = grvar, VISIT = visvar)), all_of(varcodes))
        
        # Суммарные данные
        if (!is.null(total)) dat <- rbind(dat, mutate(dat, GROUP = factor(total)))
        
        # Расчет описательной статистики
        ltbl <- dat %>%
                complete(GROUP, VISIT) %>%
                filter(VISIT %in% visits) %>%
                mutate(across(.cols = all_of(varcodes), .fns = as.numeric)) %>% 
                pivot_longer(cols = all_of(varcodes), names_to = "VAR", values_to = "VAL", 
                             names_transform = list(VAR = fct_inorder)) %>% 
                mutate(VAL = as.numeric(VAL)) %>%
                group_by(VAR, VISIT, GROUP) %>%
                do(sumnum(.$VAL)) # sumnum.R
        
        # Набор данных с описательной статистикой
        ttbl <- ltbl %>% 
                pivot_longer(cols = c(-VAR, -VISIT, - GROUP), names_to = "PARAM", values_to = "VAL", 
                             names_transform = list(PARAM = fct_inorder)) %>% 
                arrange(VAR, VISIT, GROUP, PARAM) %>% 
                ungroup() %>% 
                mutate(VAR = case_when(VAR=={{varcodes}}~{{col_name}}), 
                       VAR = factor(VAR, levels = varnames))
        
        return(ttbl)
}


idvar <- "USUBJID" 
grvar <- "ARM" 
visvar <- "VISIT"
grcodes <- c("Траумель"="Traumeel", "Диклофенак"="Diclofenac")
vis_codes <- c("Визит 1\n(исходный уровень"="V1",
               "Визит 2"="V2",
               "Визит 3"="V3")

vis_codes <- c("V1"="Визит 1\n(исходный уровень",
               "V2"="Визит 2",
               "V3"="Визит 3")

# vis_codes <- c("V1",
#                "V2",
#                "V3")

visits <- c("Визит 1\n(исходный уровень)",
            "Визит 2",
            "Визит 3")

# visits <- c("V1", "V2", "V3")
# colslist <- c(
#         `Показатель` = "VAR", 
#         `Визит`      = "VISIT", 
#         `Группа`     = "GROUP", 
#         `Параметр`   = "PARAM", 
#         `Сравнение`  = "P"
# )
NA_label <- "–"
bgp_label <- "p-value (между группами)"
wgp_label <- "p (с начальным уровнем)"
```


```{r VAS_rest, warning=FALSE}
my_data <- final_VAS_rus %>% filter(CONDITION=="REST")

varcodes <- "VALUE" 
varnames <- "Наблюдаемое значение" 
res_obs <- describe_num(my_data, idvar, grvar, visvar, grcodes, 
                    varcodes, varnames, visits, total = "Все пациенты", 
                    col_name="Наблюдаемое значение")

varcodes <- "CHVALUE" 
varnames <- "Изменение от исходного уровня" 
res_ch <- describe_num(my_data, idvar, grvar, visvar, grcodes, 
                    varcodes, varnames, visits, total = "Все пациенты", 
                    col_name="Изменение от исходного уровня") %>% 
  rowwise() %>% 
  mutate(VAL=ifelse(VISIT=="V1", "-", VAL)) %>% 
  ungroup()

res_final <- res_obs %>% 
  bind_rows(res_ch)


```


```{r}
my_data <- final_VAS %>% filter(CONDITION=="REST")

results <- my_data %>%
  filter(VISIT!="V1") %>% 
  group_by(VISIT) %>%
  nest() %>%
  mutate(
    ttest = map(data, ~t.test(CHVALUE ~ ARM, data = .x, conf.level = 0.975, alternative = "greater", mu=-6.5) %>% tidy())
  ) %>%
  unnest(ttest) %>%
  mutate(
    `Оценка разницы \nсредних (97.5% ДИ)` = sprintf("%.1f (%.1f - %.1f)", estimate, conf.low, conf.high)
  ) %>%
  mutate(VISIT = case_match(VISIT,
                            "V2" ~ "Между визитами 1 и 2",
                            "V3" ~ "Между визитами 1 и 3",
                            .default = VISIT),
         `p-value`=round(p.value, 3) %>% as.character(),
         estimate1=round(estimate1, 2),
         estimate2=round(estimate2, 2)
         ) %>% 
  select(VISIT, `p-value`, `Оценка разницы \nсредних (97.5% ДИ)`, estimate1, estimate2) %>%
  relocate(VISIT, estimate1, estimate2, `Оценка разницы \nсредних (97.5% ДИ)`,`p-value`) %>% 
  rename(`Траумель`=estimate1, `Диклофенак`=estimate2, `Изменение интенсивности \nболи по ВАШ (мм)`=VISIT) %>% 
  flextable() %>% 
	set_table_properties(layout = "autofit", align="center", width = .9)

results
```


## Интенсивность боли по ВАШ (после нагрузки)

```{r VAS_20m}

```

# Анализ безопасности

```{r}
n_patients <- data_filtered %>% nrow()
```

## ЭКГ

```{r ecg}
ecg_classified_by_arm <- 
  data_filtered %>%
  select(USUBJID, ARM, V1_ECG_RHYTHM_ABN, V1_ECG_STT_ABN, V1_ECG_QT_ABN) %>%
  pivot_longer(
    cols = starts_with("V1_ECG"),
    names_to = "PARAM",
    values_to = "value"
  ) %>%
  group_by(PARAM, ARM) %>%
  summarise(overall = n(), .groups = "drop")

ecg_by_arm <- data_filtered %>%
  dplyr::select(USUBJID, ARM, V1_ECG_RHYTHM_ABN, V1_ECG_STT_ABN, V1_ECG_QT_ABN) %>%
  pivot_longer(
    cols = starts_with("V1_ECG"),
    names_to = "PARAM",
    values_to = "value"
  ) %>%
  group_by(PARAM, ARM, value) %>%
  summarise(n = n(), .groups = "drop") %>%
  left_join(ecg_classified_by_arm, by = c("PARAM", "ARM")) %>%
  mutate(n_perc = sprintf("%d (%.0f%%)", n, 100 * n / overall))

ecg_all <- data_filtered %>%
  dplyr::select(USUBJID, ARM, V1_ECG_RHYTHM_ABN, V1_ECG_STT_ABN, V1_ECG_QT_ABN) %>%
  mutate(ARM = "Все пациенты") %>%
  pivot_longer(
    cols = starts_with("V1_ECG"),
    names_to = "PARAM",
    values_to = "value"
  ) %>%
  group_by(PARAM, ARM, value) %>%
  summarise(n = n(), .groups = "drop") %>%
  mutate(n_perc = sprintf("%d (%.0f%%)", n, 100 * n / n_patients))

ecg_full <- bind_rows(ecg_by_arm, ecg_all) %>%
  mutate(
    value = recode(as.character(value),
                   "0" = "Норма",
                   "1" = "Отклонение от нормы"),
    ARM = recode(as.character(ARM),
                 "Traumeel" = "Траумель",
                 "Diclofenac" = "Диклофенак")
  )


ecg_wide <- ecg_full %>%
  dplyr::select(PARAM, value, ARM, n_perc) %>%
  pivot_wider(
    names_from = ARM,
    values_from = n_perc
  ) %>%
  arrange(PARAM, factor(value, levels = c("Норма", "Отклонение от нормы"))) %>%
  mutate(PARAM = case_when(
    str_detect(PARAM, "QT_ABN") ~ "QT-аномалия",
    str_detect(PARAM, "RHYTHM_ABN") ~ "Нарушение ритма",
    str_detect(PARAM, "STT_ABN") ~ "Изменения ST-T",
    TRUE ~ PARAM
  ))

```

```{r}

flextable(ecg_wide) %>%

  set_header_labels(
    PARAM = "Параметр",
    value = "Категория"
  ) %>%
  
  bold(part = "header") %>%
  align(part = "header", align = "center") %>%
  align(j = c("PARAM"), part = "body", align = "left") %>%
  align(j = "value", part = "body", align = "left") %>%
  align(j = setdiff(names(ecg_wide), c("PARAM","value")),
        part = "body", align = "center") %>%
  valign(part = "all", valign = "center") %>%
  merge_v(j = c("PARAM")) %>%
  
    add_footer_lines(values = 
    "Проценты рассчитаны от числа пациентов в соответствующей группе."
  ) %>%
  
  theme_vanilla() %>%
  autofit()

```

## Клинический анализ крови

```{r oak - V1, message=FALSE, warning=FALSE}

data_filtered %>% 
  dplyr::select(ARM, V1_CBC_HGB, V1_CBC_WBC, V1_CBC_PLT) %>% 
  mutate(V1_CBC_HGB = V1_CBC_HGB * 10, # перевод из г/дл в г/л
         ARM = fct_recode(
      ARM,
      "Диклофенак" = "Diclofenac",
      "Траумель"   = "Traumeel"
    ), ARM = fct_relevel(ARM, "Траумель", "Диклофенак")
  ) -> blood 


tbl_blood <- blood %>%
  tbl_summary(
    by = ARM,
    type = all_continuous() ~ "continuous2",
    statistic = all_continuous() ~ c(
      "{mean} ({sd})",
      "{median} ({p25}; {p75})",
      "{min}–{max}"
    ),
    label = list(
      V1_CBC_HGB ~ "Гемоглобин, г/л",
      V1_CBC_WBC ~ "Лейкоциты, ×10^9/л",
      V1_CBC_PLT ~ "Тромбоциты, ×10^9/л"
    ),
    digits = all_continuous() ~ 2,
    missing = "no"
  ) %>%
  add_overall(last = TRUE) %>%
  modify_table_body(
    ~ .x %>%
      mutate(
        label = case_when(
          row_type == "level" & str_detect(label, "^Mean \\(SD\\)$") ~ "Среднее (SD)",
          row_type == "level" & str_detect(label, "^Median \\(Q1; Q3\\)$|^Median \\(Q1, Q3\\)$") ~ "Медиана (Q1; Q3)",
          row_type == "level" & str_detect(label, "Min.?–.?Max|Min.?-?.?Max|Min.?–.?Max") ~ "Минимум–Максимум",
          TRUE ~ label
        )
      )
  ) %>%
  modify_header(
    label ~ "Показатели",
    stat_0 ~ "Все пациенты\nN = {N}",
  ) %>%
  bold_labels() %>%
  as_flex_table() %>% 
  bold(part = "header") %>% 
  theme_vanilla() %>% 
  autofit(part = 'body')

tbl_blood
```

## Жизненно-важные показатели

```{r vs}
df_vit <- 
  data_filtered %>% dplyr::select(ARM, contains('_VIT_')) %>% 
  mutate(across(contains('_VIT_'), factor, levels=c('0','1')),
         ARM = as.factor(ARM)) %>% 
    pivot_longer(
    cols = contains('_VIT_'),
    names_to = c("VISIT", "PARAM"),
    names_pattern = "^V(\\d+)_VIT_(.*)_ABN$",
    values_to = "value"
  ) %>%
  mutate(
    VISIT = as.integer(VISIT),
    PARAM = recode(PARAM,
      "HR"   = "ЧСС",
      "RR"   = "ЧДД",
      "BP"   = "АД",
      "TEMP" = "Температура"
    ))
  

vit_classified_by_arm <- df_vit %>%
  group_by(PARAM, VISIT, ARM) %>%
  summarise(overall = n(), .groups = "drop")

vit_by_arm <- df_vit %>%
  group_by(PARAM, VISIT, ARM, value) %>%
  summarise(n = n(), .groups = "drop") %>%
  left_join(vit_classified_by_arm,
            by = c("PARAM","VISIT","ARM")) %>%
  mutate(n_perc = sprintf("%d (%.0f%%)", n, 100*n/overall))

vit_all <- df_vit %>%
  mutate(ARM = "Все пациенты") %>%
  group_by(PARAM, VISIT, ARM, value) %>%
  summarise(n = n(), .groups = "drop") %>%
  mutate(n_perc = sprintf("%d (%.0f%%)", n, 100*n/n_patients))

vit_full <- bind_rows(vit_by_arm, vit_all) %>%
  mutate(value = dplyr::recode(as.character(value),
                          "0" = "Норма",
                          "1" = "Отклонение от нормы"),
         ARM = dplyr::recode(as.character(ARM),
                          "Traumeel" = "Траумель",
                          "Diclofenac" = "Диклофенак"))

vit_wide <- vit_full %>%
  dplyr::select(PARAM, VISIT, value, 
         ARM, n_perc) %>%
  pivot_wider(
    names_from  = ARM,
    values_from = n_perc) %>%
  arrange(PARAM, VISIT, 
          factor(value, levels = c("Норма","Отклонение от нормы"))) %>% 
  mutate(VISIT = paste0("Визит ", VISIT))

```

```{r}
flextable(vit_wide) %>%
  set_header_labels(PARAM = "Параметр",
                    VISIT = "Визит",
                    value = "Категория") %>%
  bold(part = "header") %>% 
  align(part = "header", align = "center") %>%
  align(j = c("PARAM", "VISIT"),
          part = "body",
          align = "left") %>%
  align(j = "value", part = "body", align = "left") %>%
  align(j = setdiff(names(vit_wide), c("PARAM", "VISIT", "value")),
        part = "body",
        align = "center") %>%
  valign(part = "all", valign = "center") %>% 
  merge_v(j = c("PARAM", "VISIT")) %>% 
  
  add_footer_lines(values = 
    "Сокращения: АД — артериальное давление; ЧДД — частота дыхательных движений; ЧСС — частота сердечных сокращений.\n\nПроценты рассчитаны от числа пациентов в соответствующей группе."
  ) %>%
  
  theme_vanilla() %>% 
  autofit()
```