---
title: "Отчёт"
output: word_document
date: "2026-01-18"
---

```{r setup, include=FALSE}
knitr::opts_chunk$set(echo = TRUE)

library(tidyverse)
library(readxl)
library(gtsummary)
```

```{r load}
raw_data <- read.csv("data/original/team6_ecrf_wide.csv")
```

Для описания количественных переменных будут использоваться количество наблюдений, среднее арифметическое значение и стандартное отклонение, медиана, нижний и верхний квартили, минимум и максимум.

Категориальные переменные будут описаны абсолютными частотами (количество наблюдений) и долями, выраженными в процентах.

# Характеристики пациентов

## Демография и иные исходные характеристики

```{r dm}

```

# Анализ эффективности

## Интенсивность боли по ВАШ (в покое)

```{r VAS_rest}

```

## Интенсивность боли по ВАШ (после нагрузки)

```{r VAS_20m}

```

# Анализ безопасности

## ЭКГ

```{r ecg}

```

## Клинический анализ крови

```{r oak - V1}

raw_data %>% 
  select(ARM, V1_CBC_HGB, V1_CBC_WBC, V1_CBC_PLT) %>% 
  mutate(V1_CBC_HGB = V1_CBC_HGB * 10, # перевод из г/дл в г/л
         ARM = fct_recode(
      ARM,
      "Диклофенак" = "Diclofenac",
      "Траумель"   = "Traumeel"
    )
  ) -> blood 

tbl_blood <- blood %>%
  tbl_summary(
    by = ARM,
    type = all_continuous() ~ "continuous2",
    statistic = all_continuous() ~ c(
      "Среднее (SD) = {mean} ({sd})",
      "Медиана (Q1; Q3) = {median} ({p25}; {p75})",
      "Мин.; Макс. = {min}; {max}"
    ),
    label = list(
      V1_CBC_HGB ~ "Гемоглобин, г/л",
      V1_CBC_WBC ~ "Лейкоциты, ×10^9/л",
      V1_CBC_PLT ~ "Тромбоциты, ×10^9/л"
    ),
    digits = all_continuous() ~ 2,
    missing = "no"
  ) %>%
  add_overall(last = TRUE) %>%        
  add_p() %>%                         
  bold_labels()

tbl_blood


```

## Жизненно-важные показатели

```{r vs}

```
